hunspell-en-ru/ru_RU.aff
SFX 260 латься елешься/SPSrsUTF стлаться #стлаться --> стелешься (н.в.е.ч.в.л.)
SFX 260 латься елетесь/SPSrsUTF стлаться #стлаться --> стелетесь (н.в.мн.ч.в.л.)
SFX 260 латься елется/SPSrsUTF стлаться #стлаться --> стелется (н.в.е.ч.т.л.)
SFX 260 латься елются/SPSrsUTF стлаться #стлаться --> стелются (н.в.мн.ч.т.л.)
SFX 260 ть ть/SJSKSNSPSQSXSmSrsCsMsPTFSFShSkSusUsZ гнать #гнать --> гнать (повтор инфинитива для приставок)
SFX 260 ть л/SJSKSNSPSQSXSmSrsCsMsPTFSFShSkSusUsZ гнать #гнать --> гнал (п.в.е.ч.м.р.)
SFX 260 ть ла/SJSKSNSPSQSXSmSrsCsMsPTFSFShSkSusUsZ гнать #гнать --> гнала (п.в.е.ч.ж.р.)
SFX 260 ть ло/SJSKSNSPSQSXSmSrsCsMsPTFSFShSkSusUsZ гнать #гнать --> гнало (п.в.е.ч.с.р.)
SFX 260 ть ли/SJSKSNSPSQSXSmSrsCsMsPTFSFShSkSusUsZ гнать #гнать --> гнали (п.в.мн.ч.о.р.)
SFX 260 нать они/SJSKSNSPSQSXSmSrsCsMsPTFSFShSkSusUsZ гнать #гнать --> гони (п.н.е.ч.)
SFX 260 нать оните/SJSKSNSPSQSXSmSrsCsMsPTFSFShSkSusUsZ гнать #гнать --> гоните (п.н.мн.ч.)
SFX 260 нать оню/SJSKSNSPSQSXSmSrsCsMsPTFSFShSkSusUsZ гнать #гнать --> гоню (н.в.е.ч.п.л.)
SFX 260 нать оним/SJSKSNSPSQSXSmSrsCsMsPTFSFShSkSusUsZ гнать #гнать --> гоним (н.в.мн.ч.п.л.)
SFX 260 нать онишь/SJSKSNSPSQSXSmSrsCsMsPTFSFShSkSusUsZ гнать #гнать --> гонишь (н.в.е.ч.в.л.)
SFX 260 нать оните/SJSKSNSPSQSXSmSrsCsMsPTFSFShSkSusUsZ гнать #гнать --> гоните (н.в.мн.ч.в.л.)
SFX 260 нать онит/SJSKSNSPSQSXSmSrsCsMsPTFSFShSkSusUsZ гнать #гнать --> гонит (н.в.е.ч.т.л.)
SFX 260 нать онят/SJSKSNSPSQSXSmSrsCsMsPTFSFShSkSusUsZ гнать #гнать --> гонят (н.в.мн.ч.т.л.)
SFX 260 ться ться/SrsPTFsU гнаться #гнаться --> гнаться (повтор инфинитива для приставок)
SFX 260 ться лся/SrsPTFsU гнаться #гнаться --> гнался (п.в.е.ч.м.р.)
SFX 260 ться лась/SrsPTFsU гнаться #гнаться --> гналась (п.в.е.ч.ж.р.)
SFX 260 ться лось/SrsPTFsU гнаться #гнаться --> гналось (п.в.е.ч.с.р.)
SFX 260 ться лись/SrsPTFsU гнаться #гнаться --> гнались (п.в.мн.ч.о.р.)
SFX 260 наться онись/SrsPTFsU гнаться #гнаться --> гонись (п.н.е.ч.)
SFX 260 наться онитесь/SrsPTFsU гнаться #гнаться --> гонитесь (п.н.мн.ч.)
SFX 260 наться онюсь/SrsPTFsU гнаться #гнаться --> гонюсь (н.в.е.ч.п.л.)
SFX 260 наться онимся/SrsPTFsU гнаться #гнаться --> гонимся (н.в.мн.ч.п.л.)
SFX 260 наться онишься/SrsPTFsU гнаться #гнаться --> гонишься (н.в.е.ч.в.л.)
SFX 260 наться онитесь/SrsPTFsU гнаться #гнаться --> гонитесь (н.в.мн.ч.в.л.)
SFX 260 наться онится/SrsPTFsU гнаться #гнаться --> гонится (н.в.е.ч.т.л.)
SFX 260 наться онятся/SrsPTFsU гнаться #гнаться --> гонятся (н.в.мн.ч.т.л.)
SFX 260 ть ть/SGSFSKSNSOSPSQSRSXShSkSmSnSoSrSuSzsCsMsOsPsUsVsZTFSpSySbSx брать #брать --> брать (повтор инфинитива для приставок)
SFX 260 ть л/SGSFSKSNSOSPSQSRSXShSkSmSnSoSrSuSzsCsMsOsPsUsVsZTFSpSySbSx брать #брать --> брал (п.в.е.ч.м.р.)
SFX 260 ть ла/SGSFSKSNSOSPSQSRSXShSkSmSnSoSrSuSzsCsMsOsPsUsVsZTFSpSySbSx брать #брать --> брала (п.в.е.ч.ж.р.)
SFX 260 ть ло/SGSFSKSNSOSPSQSRSXShSkSmSnSoSrSuSzsCsMsOsPsUsVsZTFSpSySbSx брать #брать --> брало (п.в.е.ч.с.р.)
SFX 260 ть ли/SGSFSKSNSOSPSQSRSXShSkSmSnSoSrSuSzsCsMsOsPsUsVsZTFSpSySbSx брать #брать --> брали (п.в.мн.ч.о.р.)
SFX 260 рать ери/SGSFSKSNSOSPSQSRSXShSkSmSnSoSrSuSzsCsMsOsPsUsVsZTFSpSySbSx брать #брать --> бери (п.н.е.ч.)
SFX 260 рать ерите/SGSFSKSNSOSPSQSRSXShSkSmSnSoSrSuSzsCsMsOsPsUsVsZTFSpSySbSx брать #брать --> берите (п.н.мн.ч.)
SFX 260 рать еру/SGSFSKSNSOSPSQSRSXShSkSmSnSoSrSuSzsCsMsOsPsUsVsZTFSpSySbSx брать #брать --> беру (н.в.е.ч.п.л.)
SFX 260 рать ерем/SGSFSKSNSOSPSQSRSXShSkSmSnSoSrSuSzsCsMsOsPsUsVsZTFSpSySbSx брать #брать --> берем (н.в.мн.ч.п.л.)
SFX 260 рать ерешь/SGSFSKSNSOSPSQSRSXShSkSmSnSoSrSuSzsCsMsOsPsUsVsZTFSpSySbSx брать #брать --> берешь (н.в.е.ч.в.л.)
SFX 260 рать ерете/SGSFSKSNSOSPSQSRSXShSkSmSnSoSrSuSzsCsMsOsPsUsVsZTFSpSySbSx брать #брать --> берете (н.в.мн.ч.в.л.)
SFX 260 рать ерет/SGSFSKSNSOSPSQSRSXShSkSmSnSoSrSuSzsCsMsOsPsUsVsZTFSpSySbSx брать #брать --> берет (н.в.е.ч.т.л.)
SFX 260 рать ерут/SGSFSKSNSOSPSQSRSXShSkSmSnSoSrSuSzsCsMsOsPsUsVsZTFSpSySbSx брать #брать --> берут (н.в.мн.ч.т.л.)
SFX 260 ться ться/SGSFSKSNSPSXShSmSusCsMsOsPsUsVsZTFSx браться #браться --> браться (повтор инфинитива для приставок)
SFX 260 ться лся/SGSFSKSNSPSXShSmSusCsMsOsPsUsVsZTFSx браться #браться --> брался (п.в.е.ч.м.р.)
SFX 260 ться лась/SGSFSKSNSPSXShSmSusCsMsOsPsUsVsZTFSx браться #браться --> бралась (п.в.е.ч.ж.р.)
SFX 260 ться лось/SGSFSKSNSPSXShSmSusCsMsOsPsUsVsZTFSx браться #браться --> бралось (п.в.е.ч.с.р.)
SFX 260 ться лись/SGSFSKSNSPSXShSmSusCsMsOsPsUsVsZTFSx браться #браться --> брались (п.в.мн.ч.о.р.)
SFX 260 раться ерись/SGSFSKSNSPSXShSmSusCsMsOsPsUsVsZTFSx браться #браться --> берись (п.н.е.ч.)
SFX 260 раться еритесь/SGSFSKSNSPSXShSmSusCsMsOsPsUsVsZTFSx браться #браться --> беритесь (п.н.мн.ч.)
SFX 260 раться ерусь/SGSFSKSNSPSXShSmSusCsMsOsPsUsVsZTFSx браться #браться --> берусь (н.в.е.ч.п.л.)
SFX 260 раться еремся/SGSFSKSNSPSXShSmSusCsMsOsPsUsVsZTFSx браться #браться --> беремся (н.в.мн.ч.п.л.)
SFX 260 раться ерешься/SGSFSKSNSPSXShSmSusCsMsOsPsUsVsZTFSx браться #браться --> берешься (н.в.е.ч.в.л.)
SFX 260 раться еретесь/SGSFSKSNSPSXShSmSusCsMsOsPsUsVsZTFSx браться #браться --> беретесь (н.в.мн.ч.в.л.)
SFX 260 раться ерется/SGSFSKSNSPSXShSmSusCsMsOsPsUsVsZTFSx браться #браться --> берется (н.в.е.ч.т.л.)
SFX 260 раться ерутся/SGSFSKSNSPSXShSmSusCsMsOsPsUsVsZTFSx браться #браться --> берутся (н.в.мн.ч.т.л.)
SFX 260 ть ть/SGSKSNSPSQSYSXShSkSmStSuSrsMsPsUsZTF драть #драть --> драть (повтор инфинитива для приставок)
SFX 260 ть л/SGSKSNSPSQSYSXShSkSmStSuSrsMsPsUsZTF драть #драть --> драл (п.в.е.ч.м.р.)
SFX 260 ть ла/SGSKSNSPSQSYSXShSkSmStSuSrsMsPsUsZTF драть #драть --> драла (п.в.е.ч.ж.р.)
SFX 260 ть ло/SGSKSNSPSQSYSXShSkSmStSuSrsMsPsUsZTF драть #драть --> драло (п.в.е.ч.с.р.)
SFX 260 ть ли/SGSKSNSPSQSYSXShSkSmStSuSrsMsPsUsZTF драть #драть --> драли (п.в.мн.ч.о.р.)
SFX 260 рать ери/SGSKSNSPSQSYSXShSkSmStSuSrsMsPsUsZTF драть #драть --> дери (п.н.е.ч.)
SFX 260 рать ерите/SGSKSNSPSQSYSXShSkSmStSuSrsMsPsUsZTF драть #драть --> дерите (п.н.мн.ч.)
SFX 260 рать еру/SGSKSNSPSQSYSXShSkSmStSuSrsMsPsUsZTF драть #драть --> деру (н.в.е.ч.п.л.)
SFX 260 рать ерем/SGSKSNSPSQSYSXShSkSmStSuSrsMsPsUsZTF драть #драть --> дерем (н.в.мн.ч.п.л.)
SFX 260 рать ерешь/SGSKSNSPSQSYSXShSkSmStSuSrsMsPsUsZTF драть #драть --> дерешь (н.в.е.ч.в.л.)
SFX 260 рать ерете/SGSKSNSPSQSYSXShSkSmStSuSrsMsPsUsZTF драть #драть --> дерете (н.в.мн.ч.в.л.)
SFX 260 рать ерет/SGSKSNSPSQSYSXShSkSmStSuSrsMsPsUsZTF драть #драть --> дерет (н.в.е.ч.т.л.)
SFX 260 рать ерут/SGSKSNSPSQSYSXShSkSmStSuSrsMsPsUsZTF драть #драть --> дерут (н.в.мн.ч.т.л.)
SFX 260 ться ться/SGSKSPSQSXShSkSmSrsMsPsUsZ драться #драться --> драться (повтор инфинитива для приставок)
SFX 260 ться лся/SGSKSPSQSXShSkSmSrsMsPsUsZ драться #драться --> дрался (п.в.е.ч.м.р.)
SFX 260 ться лась/SGSKSPSQSXShSkSmSrsMsPsUsZ драться #драться --> дралась (п.в.е.ч.ж.р.)
SFX 260 ться лось/SGSKSPSQSXShSkSmSrsMsPsUsZ драться #драться --> дралось (п.в.е.ч.с.р.)
SFX 260 ться лись/SGSKSPSQSXShSkSmSrsMsPsUsZ драться #драться --> дрались (п.в.мн.ч.о.р.)
SFX 260 раться ерись/SGSKSPSQSXShSkSmSrsMsPsUsZ драться #драться --> дерись (п.н.е.ч.)
SFX 260 раться еритесь/SGSKSPSQSXShSkSmSrsMsPsUsZ драться #драться --> деритесь (п.н.мн.ч.)
SFX 260 раться ерусь/SGSKSPSQSXShSkSmSrsMsPsUsZ драться #драться --> дерусь (н.в.е.ч.п.л.)
SFX 260 раться еремся/SGSKSPSQSXShSkSmSrsMsPsUsZ драться #драться --> деремся (н.в.мн.ч.п.л.)
SFX 260 раться ерешься/SGSKSPSQSXShSkSmSrsMsPsUsZ драться #драться --> дерешься (н.в.е.ч.в.л.)
SFX 260 раться еретесь/SGSKSPSQSXShSkSmSrsMsPsUsZ драться #драться --> деретесь (н.в.мн.ч.в.л.)
SFX 260 раться ерется/SGSKSPSQSXShSkSmSrsMsPsUsZ драться #драться --> дерется (н.в.е.ч.т.л.)
SFX 260 раться ерутся/SGSKSPSQSXShSkSmSrsMsPsUsZ драться #драться --> дерутся (н.в.мн.ч.т.л.)
SFX 260 и и/SKSNSPSXSfSkSmSuSrsLsMsUsZTF шли #шли --> шли (п.н.е.ч.) (для глагола "слать" настояещее время и повелительное наклонение другая основа)
SFX 260 и ите/SKSNSPSXSfSkSmSuSrsLsMsUsZTF шли #шли --> шлите (п.н.мн.ч.)
SFX 260 и ю/SKSNSPSXSfSkSmSuSrsLsMsUsZTF шли #шли --> шлю (н.в.е.ч.п.л.)
SFX 260 и ем/SKSNSPSXSfSkSmSuSrsLsMsUsZTF шли #шли --> шлем (н.в.мн.ч.п.л.)
SFX 260 и ешь/SKSNSPSXSfSkSmSuSrsLsMsUsZTF шли #шли --> шлешь (н.в.е.ч.в.л.)
SFX 260 и ете/SKSNSPSXSfSkSmSuSrsLsMsUsZTF шли #шли --> шлете (н.в.мн.ч.в.л.)
SFX 260 и ет/SKSNSPSXSfSkSmSuSrsLsMsUsZTF шли #шли --> шлет (н.в.е.ч.т.л.)
SFX 260 и ют/SKSNSPSXSfSkSmSuSrsLsMsUsZTF шли #шли --> шлют (н.в.мн.ч.т.л.)
SFX 260 ись ись/SrsZ шлись #шлись --> шлись (п.н.е.ч.) (для глагола "слать" настояещее время и повелительное наклонение другая основа)
SFX 260 ись итесь/SrsZ шлись #шлись --> шлитесь (п.н.мн.ч.)
SFX 260 ись юсь/SrsZ шлись #шлись --> шлюсь (н.в.е.ч.п.л.)
SFX 260 ись емся/SrsZ шлись #шлись --> шлемся (н.в.мн.ч.п.л.)
SFX 260 ись ешься/SrsZ шлись #шлись --> шлешься (н.в.е.ч.в.л.)
SFX 260 ись етесь/SrsZ шлись #шлись --> шлетесь (н.в.мн.ч.в.л.)
SFX 260 ись ется/SrsZ шлись #шлись --> шлется (н.в.е.ч.т.л.)
SFX 260 ись ются/SrsZ шлись #шлись --> шлются (н.в.мн.ч.т.л.)
SFX 260 ть ть/SKSPShSkSmStSrsMTF мереть #мереть --> мереть (повтор инфинитива для приставок)
SFX 260 реть р/SKSPShSkSmStSrsMTF мереть #мереть --> мер (п.в.е.ч.м.р.)
SFX 260 реть рла/SKSPShSkSmStSrsMTF мереть #мереть --> мерла (п.в.е.ч.ж.р.)
SFX 260 реть рло/SKSPShSkSmStSrsMTF мереть #мереть --> мерло (п.в.е.ч.с.р.)
SFX 260 реть рли/SKSPShSkSmStSrsMTF мереть #мереть --> мерли (п.в.мн.ч.о.р.)
SFX 260 ереть ри/SKSPShSkSmStSrsMTF мереть #мереть --> мри (п.н.е.ч.)
SFX 260 ереть рите/SKSPShSkSmStSrsMTF мереть #мереть --> мрите (п.н.мн.ч.)
SFX 260 ереть ру/SKSPShSkSmStSrsMTF мереть #мереть --> мру (н.в.е.ч.п.л.)
SFX 260 ереть рем/SKSPShSkSmStSrsMTF мереть #мереть --> мрем (н.в.мн.ч.п.л.)
SFX 260 ереть решь/SKSPShSkSmStSrsMTF мереть #мереть --> мрешь (н.в.е.ч.в.л.)
SFX 260 ереть рете/SKSPShSkSmStSrsMTF мереть #мереть --> мрете (н.в.мн.ч.в.л.)
SFX 260 ереть рет/SKSPShSkSmStSrsMTF мереть #мереть --> мрет (н.в.е.ч.т.л.)
SFX 260 ереть рут/SKSPShSkSmStSrsMTF мереть #мереть --> мрут (н.в.мн.ч.т.л.)
SFX 260 ть ть/SFSKSNSPSXShSkSmSxSuSrsMsPsUsZTF переть #переть --> переть (повтор инфинитива для приставок)
SFX 260 реть р/SFSKSNSPSXShSkSmSxSuSrsMsPsUsZTF переть #переть --> пер (п.в.е.ч.м.р.)
SFX 260 реть рла/SFSKSNSPSXShSkSmSxSuSrsMsPsUsZTF переть #переть --> перла (п.в.е.ч.ж.р.)
SFX 260 реть рло/SFSKSNSPSXShSkSmSxSuSrsMsPsUsZTF переть #переть --> перло (п.в.е.ч.с.р.)
SFX 260 реть рли/SFSKSNSPSXShSkSmSxSuSrsMsPsUsZTF переть #переть --> перли (п.в.мн.ч.о.р.)
SFX 260 ереть ри/SFSKSNSPSXShSkSmSxSuSrsMsPsUsZTF переть #переть --> при (п.н.е.ч.)
SFX 260 ереть рите/SFSKSNSPSXShSkSmSxSuSrsMsPsUsZTF переть #переть --> прите (п.н.мн.ч.)
SFX 260 ереть ру/SFSKSNSPSXShSkSmSxSuSrsMsPsUsZTF переть #переть --> пру (н.в.е.ч.п.л.)
SFX 260 ереть рем/SFSKSNSPSXShSkSmSxSuSrsMsPsUsZTF переть #переть --> прем (н.в.мн.ч.п.л.)
SFX 260 ереть решь/SFSKSNSPSXShSkSmSxSuSrsMsPsUsZTF переть #переть --> прешь (н.в.е.ч.в.л.)
SFX 260 ереть рете/SFSKSNSPSXShSkSmSxSuSrsMsPsUsZTF переть #переть --> прете (н.в.мн.ч.в.л.)
SFX 260 ереть рет/SFSKSNSPSXShSkSmSxSuSrsMsPsUsZTF переть #переть --> прет (н.в.е.ч.т.л.)
SFX 260 ереть рут/SFSKSNSPSXShSkSmSxSuSrsMsPsUsZTF переть #переть --> прут (н.в.мн.ч.т.л.)
SFX 260 ться ться/SFSPShSkSuSrsMsPsZTF переться #переться --> переться (повтор инфинитива для приставок)
SFX 260 реться рся/SFSPShSkSuSrsMsPsZTF переться #переться --> перся (п.в.е.ч.м.р.)
SFX 260 реться рлась/SFSPShSkSuSrsMsPsZTF переться #переться --> перлась (п.в.е.ч.ж.р.)
SFX 260 реться рлось/SFSPShSkSuSrsMsPsZTF переться #переться --> перлось (п.в.е.ч.с.р.)
SFX 260 реться рлись/SFSPShSkSuSrsMsPsZTF переться #переться --> перлись (п.в.мн.ч.о.р.)
SFX 260 ереться рись/SFSPShSkSuSrsMsPsZTF переться #переться --> прись (п.н.е.ч.)
SFX 260 ереться ритесь/SFSPShSkSuSrsMsPsZTF переться #переться --> притесь (п.н.мн.ч.)
SFX 260 ереться русь/SFSPShSkSuSrsMsPsZTF переться #переться --> прусь (н.в.е.ч.п.л.)
SFX 260 ереться ремся/SFSPShSkSuSrsMsPsZTF переться #переться --> премся (н.в.мн.ч.п.л.)
